【裁判字號】    96,交聲,1105
【裁判日期】    970331
【裁判案由】    聲明異議
【裁判全文】
臺灣高雄地方法院交通事件裁定        96年度交聲字第1105號
原處分機關  高雄市政府交通局
異  議  人  甲○○
上列受處分人因違反道路交通管理處罰條例案件，對於原處分機
關高雄市政府交通局於民國96年10月18日所為之處分（原處分：
高市府交裁字第32-B00000000號），聲明異議，本院裁定如下：
    主  文
異議駁回。
    理  由
一、異議意旨略以：異議人甲○○於民國96年2 月10日中午12時
    20分為上班時間，不可能在軍校路口闖越紅燈違規，應是員
    警誤判等語。
二、按汽車駕駛人，行經有燈光號誌管制之交岔路口闖紅燈者，
    處新臺幣1,800 元以上5,400 元以下罰鍰，並記違規點數3
    點，道路交通管理處罰條例第53條第1 項、第63條第1 項第
    3 款分別載有明文。
三、經查：
（一）本件原處分機關因異議人甲○○於96年2 月10日中午12時
      20分許，騎乘YAC-076 號重型機車，行經軍校路海軍官校
      郵局旁闖越紅燈，為值勤員警乙○○攔查舉發，並開立高
      市警交字第B00000000 號舉發違反道路交通管理事件通知
      單，嗣異議人逾越應到案期限60日以上，未繳納罰鍰，經
      高雄市政府交通局於96年10月18日以高市交裁字第裁32-B
      00000000號裁決書裁處罰鍰新臺幣（下同）4,500 元，並
      記違規點數3 點，異議人則於96年10月19日收受上開裁決
      之事實，有上開舉發單、裁決書、送達證書、高雄市政府
      交通局96年11月16日高市交裁字第0960046602號函、違規
      查詢報表在卷可參，上開事實，應堪認定。
（二）證人即查獲員警乙○○於本院證述：當時伊在高雄市○○
      區○○路海軍總醫院殯儀館與海軍郵局中間定點守望勤務
      時，見異議人即在庭之甲○○騎乘YAC-076 號重型機車由
      軍校路由北向南闖越紅燈，伊攔下車告知闖紅燈並開單告
      發，但異議人一直拖時間不想簽名，伊載明「拒簽」，即
      將舉發單收受聯交付異議人等語（見本院97年1 月21日訊
      問筆錄）。而證人乙○○於96年2 月10日中午12時至14時
      之勤務確實係執行巡邏兼交通告發勤務，有高雄市楠梓分
      局右昌派出所勤務分配表附卷可參，復參諸異議人係居住
      於高雄市○○區○○街205 巷4 號，即位於海軍軍官學校
      之軍校路附近，而該違規YAC-076 號重型機車之登記名義
      人為陳秀鈴即異議人之妻，有公路監理電子閘門、戶役政
      資料查詢結果各1 份在卷可參；此與上開舉發單明確記載
      車主姓名為「陳秀鈴」，駕駛人為「甲○○」，並明確在
      名異議人之出生日、身分證統一編號均與異議人之資料相
      符，足見證人乙○○係攔查違規之異議人，當場取得異議
      人之身分證件資料，始得正確填載上開舉發單內之駕駛人
      年籍資料，堪認證人乙○○上開所述，洵堪採信。
（三）異議人雖辯稱：伊為左營郵局外包郵差，員警舉發時間之
      96年2 月10日中午12時20分時，伊正在上班，不可能在該
      路口違規等語，然查異議人即居住於該違規地點附近，業
      如上述，異議人雖為高雄郵局左營郵局委外兼投代辦所派
      遣在左營投遞股擔任投遞工作人員，惟於96年2 月10日係
      週六例假日，異議人休假並未上班一情，有高雄郵局郵務
      科97年2 月25日郵左字第0970000005號函在卷可稽，是異
      議人上開所辯，與事實不符，顯不足採。
（四）異議人又辯稱：舉發單上有勾選異議人出示保險證，但車
      號YAC-076 號重型機車係自96年9 月14日始投保強制責任
      險，不可能出示保險證等語。查YAC-076 號重型機車自94
      年間至96年間之投保情形，僅自96年9 月14日至97年9 月
      14日之投保資料，有財團法人保險事業發展中心97年1 月
      8 日保中字第0025號函在卷可參；而經員警乙○○到庭證
      述：異議人當時有出示證件給我看，我才勾選，但因時間
      久遠，已不記得是出示保險證或駕照等語（見本院97年1
      月21日訊問筆錄），而異議人確有違規事實，業如上述，
      是員警就此部分雖有勾選錯誤，尚不影響異議人違規事實
      之認定，附此敘明。
四、綜上所述，異議人前揭所指，不足採信，其有闖越紅燈之事
    實無訛。故原處分機關援引道路交通管理處罰條例第53條第
    1 項予以處罰並記違規點數3 點，並無不當。異議人指摘原
    處分不當，為無理由。
五、依道路交通案件處理辦法第19條，裁定如主文
中    華    民    國    97    年    3     月    31    日
                  交通法庭  法  官    梁淑美
以上正本證明與原本無異。
如不服本裁定，應於收受送達後5 日內向本院提出抗告狀。
中    華    民    國    97    年    3     月    31    日
                            書記官    林麗文


司法院資訊處製作；財團法人民間司法改革基金會備份。
